臺灣臺中地方法院刑事判決　　　　　　　94年度訴字第3684號
公　訴　人　臺灣臺中地方法院檢察署檢察官
被　　　告　甲○○
上列被告因違反毒品危害防制條例案件，經檢察官提起公訴（九
十四年度毒偵字第四一九六號）及移送本院併案審理（九十四年
度毒偵字第六二０八號），被告於準備程序就被訴事實為有罪之
陳述，本院合議庭裁定由受命法官獨任逕行適用簡式審判程序，
並予判決如下：
    主    文
甲○○連續施用第一級毒品，處有期徒刑伍月，如易科罰金，以
佰元折算壹日。
扣案之第一級毒品海洛因貳小包（合計毛重零點柒壹公克）沒收
銷燬之。
    犯罪事實
一、甲○○前於民國八十九年間，曾因施用毒品案件，由本院以
    八十九年度毒聲字第七四０四號裁定送強制戒治一年，嗣因
    其之戒治成效經評定合格，而於九十年十二月四日停止戒治
    處分之執行，原定強制戒治執行完畢之時間則為九十年十二
    月二十七日；詎甲○○仍不知戒絕，於強制戒治執行完畢釋
    放後五年內，復基於施用第一級毒品海洛因之概括犯意，自
    九十四年二月間某日起至九十四年十月十日中午十二時許止
    ，均在其位於臺中縣清水鎮○○路二四二號住處內，以將少
    許第一級毒品海洛因混入礦泉水稀釋後，注入注射針筒內，
    再以注射針筒注射血管之方式，連續施用第一級毒品海洛因
    多次（施用頻率為一至二日一次）。嗣甲○○先於九十四年
    七月十一日十四時許，於主管刑事訴追之公務員尚未發覺之
    際，即向臺中縣警察局清水分局員警自首其於當日凌晨二時
    許之施用毒品海洛因犯行而自願接受裁判，並交出毒品海洛
    因一包（毛重０‧三四公克、淨重０‧一七公克、空包裝袋
    重０‧一七公克）而為警查扣；後於九十四年十月十二日上
    午十時三十分許，另在其前開位於臺中縣清水鎮○○路二四
    二號住處二樓房間內為警搜索查獲，並扣得毒品海洛因一包
    （毛重０‧三七公克），甲○○二次且均經員警徵得其同意
    後採集尿液送驗，因嗎啡（毒品海洛因之代謝物）俱呈現陽
    性反應，始由警進而查悉上情。
二、案經臺中縣警察局清水分局先後報請臺灣臺中地方法院檢察
    署檢察官偵查起訴及偵查後，移送本院併案辦理。
    理    由
一、上揭事實，業經被告甲○○於本院訊問時坦認不諱，而被告
    先後二次經其同意後採集之尿液，經送請詮昕科技股份有限
    公司鑑驗結果，嗎啡（毒品海洛因之代謝物）均呈現陽性反
    應，有該公司之檢驗報告二份附卷可稽（見核退字第二三０
    九號卷第一一頁，核交字第四四七號卷第二二頁）。另被告
    於九十四年七月十一日十四時許，至警局主動交出而為警扣
    案之白色粉末一包，確含有毒品海洛因成分（毛重０‧三四
    公克、淨重０‧一七公克、空包裝袋重０‧一七公克），亦
    有法務部調查局九十四年九月二十一日調科壹字第一二００
    一六四六四號鑑定通知書附卷可參（見毒偵字第四一九六號
    卷第一五頁），足見被告上開自白，確與事實相符，堪予採
    認。再被告前於八十九年間，曾因施用毒品案件，由本院以
    裁定送強制戒治一年，嗣因其之戒治成效經評定合格，而於
    九十年十二月四日停止戒治處分之執行，原定強制戒治執行
    完畢之時間則為九十年十二月二十七日，此有臺灣高等法院
    被告前案紀錄表及臺灣臺中地方法院檢察署全國施用毒品案
    件紀錄表在卷可查，是被告確有於強制戒治執行完畢釋放後
    五年內，復行施用毒品海洛因之罪行。綜此，本件事證已臻
    明確，被告施用毒品海洛因之犯行洵堪認定。
二、按海洛因係屬毒品危害防制條例第二條第二項第一款所指之
    第一級毒品，核被告甲○○所為，係犯毒品危害防制條例第
    十條第一項之施用第一級毒品罪。被告施用前後持有第一級
    毒品之低度行為，應為其施用第一級毒品之高度行為所吸收
    ，不另論罪。被告先後多次施用第一級毒品海洛因之犯行，
    時間緊接，犯罪構成要件復屬相同，顯係基於概括犯意反覆
    為之，為連續犯，應依刑法第五十六條之規定論以一罪，並
    加重其刑。公訴意旨雖未敘及被告自九十四年二月間某日起
    至九十四年七月十一日凌晨二時許施用前及九十四年七月十
    一日凌晨二時許施用後至九十四年十月十日中午十二時許止
    之多次施用毒品海洛因犯行，然此二部分犯行與已起訴且經
    認定有罪之被告於九十四年七月十一日凌晨二時許之施用毒
    品海洛因犯行部分，均有連續犯之裁判上一罪關係，亦為起
    訴效力所及，復為檢察官移送併案辦理，本院自應併予審論
    之。另按刑法第六十二條所規定之自首，以對於未發覺之罪
    ，向有偵查權之機關或公務員自承犯罪，進而接受裁判為要
    件；而具有連續犯或牽連犯等裁判上一罪關係之犯罪，苟全
    部犯罪未被發覺前，行為人僅就其中一部分犯罪自首，固仍
    生全部自首之效力，反之，倘其中一部分犯罪已先被有偵查
    權之機關或公務員發覺，行為人事後方就其餘未被發覺之部
    分，自動供認該部分犯行時，因與上開自首之要件不符，自
    不得適用自首之規定減輕其刑，此有最高法院九十二年度台
    上字第五八八五號判決要旨可資參照。本件被告於九十四年
    七月十一日十四時許，在本件全部犯罪未被發覺前，即向臺
    中縣警察局清水分局員警自首其於當日凌晨二時許之施用毒
    品海洛因犯行而自願接受裁判，揆諸上開判決意旨，自生全
    部自首之效力，應依刑法第六十二條前段之規定減輕其刑，
    並予先加後減之。爰審酌被告為國中肄業，智識程度不高（
    見臺中縣警察局清水分局刑案偵查卷宗偵訊調查筆錄教育程
    度欄），其前已因施用毒品犯行經強制戒治，竟仍故態復萌
    ，復行施用毒品不輟，無視於毒品對於自身健康之戕害及國
    家對於杜絕毒品犯罪之禁令，且本件被告施用毒品期間持續
    甚久，惟衡酌施用毒品係屬自戕行為，被告犯罪手段尚屬平
    和，亦未因此而危害他人，所生損害尚非鉅大，且被告於犯
    後於本院審理時坦承犯行，尚見悔意之犯罪後態度，暨施用
    毒品者均有相當程度之成癮性及心理依賴，其犯罪心態與一
    般刑事犯罪之本質並不相同，應側重適當之醫學治療及心理
    矯治為宜等一切情狀，量處如主文所示之刑，並諭知易科罰
    金之折算標準。
三、至被告甲○○於九十四年七月十一日十四時許，至警局主動
    交出而為警扣案之白色粉末一包（毛重０‧三四公克、淨重
    ０‧一七公克、空包裝袋重０‧一七公克），經鑑驗後既含
    第一級毒品海洛因成分，已如前述，應與第二次為警查獲時
    所扣得之毒品海洛因一小包（毛重０‧三七公克），同依毒
    品危害防制條例第十八條第一項前段之規定，逕予宣告沒收
    銷燬之。
據上論斷，應依刑事訴訟法第二百七十三條之一第一項、第二百
九十九條第一項前段，毒品危害防制條例第十條第一項、第十八
條第一項前段，刑法第十一條、第五十六條、第六十二條前段、
第四十一條第一項前段，罰金罰鍰提高標準條例第二條，判決如
主文。
本案經檢察官乙○○到庭執行職務。
中　　華　　民　　國　　94　　年　　12　　月　　16　　日
                  刑事第四庭  法  官  陳思成
上正本證明與原本無異。
如不服本判決，應於送達後十日內向本院提出上訴狀（須附繕
本），上訴於臺灣高等法院臺中分院。
                              書記官  王嘉麒
中　　華　　民　　國　　94　　年　　12　　月　　16　　日
附錄論罪科刑法條
毒品危害防制條例第十條第一項
施用第一級毒品者，處六月以上五年以下有期徒刑。
